臺灣嘉義地方法院民事判決
110年度朴小字第185號
原      告  A女       （真實姓名及住居所詳卷）
被      告  侯嘉祥  
上列當事人間侵權行為損害賠償事件，本院於民國110年7月22日
言詞辯論終結，判決如下：
    主  文
被告應給付原告新臺幣（下同）30,000元，及自民國110年3月7
日起至清償日止，按年息百分之5計算的利息。
原告其餘之訴駁回。
本判決原告勝訴部分可以假執行。  
原告其餘假執行的聲請駁回。  
    事實及理由
一、被告經合法通知，沒有於言詞辯論期日到場，也沒有民事訴
    訟法第386 條所列各款情形，本院依照原告的聲請，在只有
    原告一方到場辯論的情形下作成判決。
二、原告主張：被告明知嘉義市○區○○路0000號全家超商，是屬
    於24小時營業，隨時有店員及顧客在場，屬於不特定多數人
    均得以共見共聞的場所，竟基於公然猥褻的犯意，分別於民
    國110年1月15日上午6時45分、同年月16日凌晨0時42分及同
    年月17日上午5時40分，在上開超商內原告面前，當場裸露
    生殖器，並以手上下滑動的方式撫摸生殖器，而為猥褻的行
    為。因此，提起本件訴訟請求被告給付精神慰撫金，並聲明
    ：1.被告應給付原告7萬元，及從起訴狀繕本送達隔日起至
    清償日止，按年息百分之五計算的利息。2.願供擔保，請准
    宣告假執行。
三、被告沒有在言詞辯論期日到場或提出書狀作何聲明或陳述。
     
四、本院得心證的理由：
（一）按因故意或過失，不法侵害他人之權利者，負損害賠償責
      任。不法侵害他人之身體、健康、名譽、自由、信用、隱
      私、貞操，或不法侵害其他人格法益而情節重大者，被害
      人雖非財產上之損害，亦得請求賠償相當之金額。民法第
      184條第1項前段、第195條第1項前段分別有明文規定。
（二）按當事人對於他造主張之事實，於言詞辯論時不爭執者，
      視同自認；當事人對於他造主張之事實，已於相當時期受
      合法之通知，而於言詞辯論期日不到場，亦未提出準備書
      狀爭執者，準用第一項之規定，民事訴訟法第280條第1項
      前段及同條第3項定有明文。原告主張的事實，已經提出
      與其所述相符的本院110年度朴簡字第38號刑事判決書為
      證，並且經過本院調取本院上開刑事案件全卷查核明確，
      而被告經合法通知，沒有在言詞辯論期日到場爭執，也未
      提出書狀答辯以供本院斟酌，原告的主張應該為真實。所
      以，原告依照上開法律規定請求被告負擔賠償責任，應屬
      有據。
（三）又按不法侵害他人人格權，被害人受有非財產上損害，其
      請求加害人賠償相當金額之慰撫金時，法院對於慰撫金之
      量定，應斟酌實際加害情形，所造成影響、被害人痛苦之
      程度、兩造之身分地位、經濟情形及其他各種狀況，以核
      定相當之數額（最高法院51年台上字第223號判決意旨參
      照）。
（四）本院審酌兩造的身分、地位、經濟能力（有兩造稅務電子
      閘門財產所得調件明細表可參，因屬個人隱私，僅予參酌
      ，不予揭露）、被告侵害行為、原告受害的程度等一切情
      狀，認原告請求的慰撫金70,000元尚屬過高，應以30,000
      元較為適當。
五、結論，原告依侵權行為的法律關係，請求被告應給付原告30
    ,000元，以及從起訴狀繕本送達隔日即110年3月7日起到清
    償日止，按照年息5％計算的利息，為有理由，應予准許；逾
    此所為請求，為無理由，應予駁回。
六、本件是民事訴訟法第436條之8第1項適用小額程序的事件，
    依照同法第436條之20規定，就原告勝訴部分，依職權宣告
    可以假執行。另外，原告其他的請求既然被駁回，原告其他
    假執行的聲請也就欠缺依據，應該一併駁回。
七、本件原來是刑事附帶民事訴訟，依照刑事訴訟法第504條第2
    項規定，不必繳納裁判費，而且在刑事庭裁定移送民事庭審
    理後，也沒有其他訴訟費用的支出，因此，本件並沒有為訴
    訟費用負擔裁判以及確定訴訟費用額的必要。
中　　華　　民　　國　　110 　年　　8 　　月　　6 　　日
                  臺灣嘉義地方法院朴子簡易庭
                                  法　官　吳芙蓉
以上正本係照原本作成。
如對本判決上訴，須於判決送達後20日內向本庭（嘉義市文化路
308之1號）提出上訴狀（均須按他造當事人之人數附繕本）。
民事訴訟法第436條之24第2項規定：對小額程序之第一審裁判之
上訴或抗告，非以其違背法令為理由，不得為之。
中　　華　　民　　國　　110 　年　　8 　　月　　6 　　日
                                  書記官  葉芳如